【裁判字號】    97,中簡上,714
【裁判日期】    971021
【裁判案由】    竊盜
【裁判全文】
臺灣臺中地方法院刑事判決           97年度中簡上字第714號
上  訴  人  丙○○
即  被  告
                    國民
上列上訴人因竊盜案件，不服本院臺中簡易庭97年度中簡字第
1931號中華民國97年7月15日第一審簡易判決（聲請案號：臺灣
臺中地方法院檢察署97年度偵字第10179號），提起上訴，本院
管轄第二審之合議庭，判決如下：
    主    文
上訴駁回。
    犯罪事實及理由
一、本案經本院合議庭審理結果，認第一審簡易判決認事用法及
    量刑均無不當，應予維持，並引用本院第一審刑事簡易判決
    （包括檢察官聲請簡易判決處刑書）記載之犯罪事實、證據
    及理由（如附件）。
二、被告丙○○上訴意旨略以：伊於97年3月1日凌晨2 時21分許
    ，在臺中縣大里市○○路507 號彩虹卡拉OK消費時，因飲酒
    過多，在意識不清楚之情形下，徒手竊取被害人放置於櫃檯
    之行動電話1 支後，徒步離開，事後深感後悔，想放回原位
    ，適見該處櫃檯有人而作罷，並非故意要竊取被害人之行動
    電話，伊與被害人是熟識之朋友，事後也與被害人達成和解
    ，但因竊盜為公訴罪，而無法撤回告訴，伊於警詢時亦坦承
    犯行，原判決量刑尚嫌過重，請撤銷原判決，從輕量刑，另
    為適法之判決云云。經查：
  (一)被告於警詢及偵查中均未曾供述其於竊盜之時，已因飲酒致
    其辨識行為違法之能力欠缺或降低等情；且其於警詢時業已
    供稱：伊曾於97年3月1日凌晨2 時21分許，在臺中縣大里市
    ○○路彩虹卡拉OK內唱歌喝酒後，在該址1 樓櫃檯內竊取行
    動電話1 支，當時櫃檯內沒有其他人，伊是因為想要變賣換
    現所以才竊取該行動電話，嗣伊於同年月2 日上午10時許，
    在文化公園內，將該行動電話賣給路人等語，而就其下手行
    竊之目的、時間、地點、現場情形、行動電話擺放位置等節
    均供述明白，堪認被告於案發當時對於外界事務知覺理會及
    判斷作用，並無較一般程度為低之情形，尚未達心神喪失或
    精神耗弱之程度，允無疑義。被告辯稱其下手行竊之時，有
    意識不清之情形云云，顯無可採。又被告係為變賣換現，始
    竊取被害人甲○○之行動電話等情，已如前述；且被告又於
    竊取得手8小時後，隨即將之販售予他人，則由其供述及表
    徵在外之行為以觀，其有不法所有意圖，灼然至明。況竊盜
    罪為即成犯，於竊盜行為完成時，犯罪即告成立，是縱被告
    事後有反悔，而有將竊得之行動電話返還予被害人甲○○之
    意，仍無礙於本件竊盜罪之成立甚明。從而，被告上訴執前
    詞否認犯罪，並無理由。
  (二)按量刑之輕重，係事實審法院得依職權自由裁量之事項，茍
    已斟酌刑法第57條各款所列情狀而未逾越法定刑度，則不得
    遽指為違法；又刑罰之量定屬法院自由裁量之職權行使，但
    仍應審酌刑法第57條所列各款事由及一切情狀，為酌量輕重
    之標準，並非漫無限制，在同一犯罪事實與情節，如別無其
    他加重或減輕之原因，下級法院量定之刑，亦無過重或失輕
    之不當情形，則上級法院對於下級法院之職權行使，原則上
    應予尊重（最高法院72年臺上字第6696號判例、75年臺上字
    第7033號判例意旨參照）。被告所犯之刑法第320條第1項竊
    盜罪之法定刑為5 年以下有期徒刑、拘役或新臺幣1萬5千元
    以下罰金，是原審量處被告有期徒刑5 月，並諭知易科罰金
    之折算標準，其量刑係在法定刑之內，並無違法之處；另原
    審就被告之犯行，已審酌被告前即有竊盜犯行，素行非佳，
    然犯罪所得非鉅，犯罪後始終坦承犯行，態度尚屬良好暨犯
    罪動機、手段等一切情狀，堪認並未有明顯失出或不當之處
    ，是被告前揭上訴理由指稱原審量刑過輕失當等語，尚乏理
    由，應予駁回。
三、被告經合法傳喚，無正當之理由不到庭，爰不待其陳述逕行
    判決。
據上論斷，應依刑事訴訟法第455條之1第1 項、第3項、第373條
、第368條、第371條，判決如主文。
本案經檢察官乙○○到庭執行職務。
中    華    民    國    97    年    10    月    21    日
                  刑事第四庭  審判長法  官  唐光義
                                    法  官  洪挺梧
                                    法  官  郭妙俐
以上正本證明與原本無異。
不得上訴。
                                    書記官  蕭榮峰
中    華    民    國    97    年    10    月    21    日


司法院資訊處製作；財團法人民間司法改革基金會備份。
